臺灣高等法院交通事件裁定　　　　　　　　　　　　九十三年度交抗字第三七五號
　　抗　告　人
　　即 異議 人　　甲○○
右抗告人因違反道路交通管理處罰條例案件，不服臺灣台北地方法院九十三年度交聲
字第二九三號，中華民國九十三年四月二十六日裁定，提起抗告，本院裁定如左：
        主  文
抗告駁回。
        理  由
一、原裁定略以：受處分人甲○○於民國（下同）九十三年一月廿八日下午四時四十
    五分許，駕駛宏佳藥品有限公司所有、車牌號碼１０９０｜ＤＨ號自小貨車，併
    排停放於臺北市○○區○○路二段四０八巷內，經依前開規定執行違規停車稽查
    勤務之臺北市停車管理處交通助理員林秋文以有道路交通管理處罰條例第五十六
    條第一項第六款之併排違規停車行為，且駕駛人不在場，當場不能或不宜攔截製
    單舉發之情形，對車輛所有人即宏佳藥品有限公司逕行舉發處罰，經宏佳藥品有
    限公司依通知單之應到案日期前到案，並告知違規駕駛人姓名、
    及住址後，原處分機關改處罰車輛駕駛人即受處分人，受處分人於應到案日期前
    到案並陳述意見，經原處分機關函請舉發單位調查結果，仍認本件違規事實明確
    ，依道路交通管理處罰條例第五十六條第一項第六款、第八十五條第二項、道路
    交通管理事件統一裁罰基準及處理細則規定，於九十三年三月廿五日裁決科處受
    處分人罰鍰一千二百元。本件併排停放後逕自離去之違規行為，有卷附違規採證
    照片一紙、宏佳藥品有限公司申請書一紙在卷可稽，並為受處分人所不否認，應
    堪認定。而併排停車此一違規行為，與該處是否設有禁止停車或臨時停車之標誌
    、標線無涉，縱令係併排於合法停車格位旁，仍無解於違規併排停車之事實，且
    受處分人另認該處之交通違規行為舉發有不一致之處，無證據以證實其說，其主
    張業已遭舉發之交通違規行為亦應不予處罰委無足採，因而駁回受處分人之異議
    。
二、抗告意旨略以：受處分人係停車於私有空地上而非停於道路通行地上，該處亦非
    台北市政府劃設之收費停車格，率然處以併排停車，認事用法顯有違誤。大台北
    地區人口交通密集，可臨時停車於無阻礙行人及汽車通行之用地上已屬不易，原
    處分機關未考量，其行政罰緩之裁量違反比例原則云云。
三、按汽車駕駛人停車時，有併排停車之情形者，處新臺幣（下同）六百元以上一千
    二百元以下罰鍰，道路交通管理處罰條例第五十六條第一項第六款定有明文。經
    查，本件受處分人確有將其自小貨車，併排停放而逕自離去現場之違規行為，有
    卷附違規採證照片一紙、宏佳藥品有限公司申請書一紙在卷可稽，並為受處分人
    於異議狀及抗告狀所不否認，其違規事實堪以認定。而禁止併排停車此一行為之
    規範目的無非為避免阻礙其他車輛、行人通行，以免發生危險事故而設，不因該
    處是否設有禁止停車或臨時停車之標誌、標線而異，亦與是否私有空地或公有空
    地之收費停車格無涉，是受處分人違規併排，顯已妨礙車輛與行人有致生交通危
    險之可能，縱係停於私有空地上，仍無解於違規併排停車之事實，受處分人抗告
    稱停於私有空地上應可免罰，委無足採。是原審因而駁回受處分人之異議，經本
    院核並無違誤，受處分人仍執前詞稱停於私有空地上應予免罰云云，指摘原裁定
    不當，並無理由，抗告應予駁回。
據上論結，應依道路交通管理處罰條例第八十九條，道路交通案件處理辦法第二十六
條，刑事訴訟法第四百十二條，裁定如主文。
中    華    民    國       九十三      年     七      月      十五      日
                              臺灣高等法院交通法庭
                                  審判長法  官  許  增  男
                                        法  官  謝  靜  恒
                                        法  官  周  煙  平
右正本證明與原本無異。
不得再抗告。
                                        書記官  蕭  麗  珍
中　　　華　　　民　　　國　　九十三　　年　　　七　　　月　　二十二　　日
